臺灣高等法院高雄分院刑事判決　　　　100年度上訴字第281號
上　訴　人　臺灣屏東地方法院檢察署檢察官
上　訴　人
即　被　告　廖正義
選任辯護人　李靜怡律師
上　訴　人
即　被　告　林俞達
選任辯護人　李淑妃律師
上　訴　人
即　被　告　林恭玄
選任辯護人　柳聰賢律師
上　訴　人
即　被　告　陳啟堯
選任辯護人　郭季榮律師
被　　　告　余蕙玲
選任辯護人　葉武侯律師
被　　　告　楊茂慶
選任辯護人　鍾治漢律師
上列上訴人因被告毒品危害防制條例案件，不服臺灣屏東地方法
院98年度訴字第332 號中華民國99年10月26日第一審判決（起訴
案號：臺灣屏東地方法院檢察署97年度毒偵字第1596號），提起
上訴，本院判決如下：
     主 文
原判決關於被告林恭玄販賣一級毒品壹罪（原判決附表編號(五)，
即原判決事實欄四之(一)部分）暨其應執行刑部分，均撤銷。
林恭玄犯販賣一級毒品壹罪（原判決附表編號(五)，即原判決事實
欄四之(一)部分）無罪。
其餘上訴均駁回。
林恭玄上訴駁回部分所犯如本判決後附附表編號(五)、(六)、(七)
、(八)、(九)之各罪，所分別量處如本判決後附附表編號(五)、(六)
、(七)、(八)、(九)所載之刑，應執行有期徒刑貳拾年，未扣
案單獨販賣第一級毒品所得新台幣壹萬貳仟元沒收之，如全部或
一部不能沒收時，以其財產抵償之；未扣案共同販賣第一級毒品
所得新台幣貳仟元與陳啟堯連帶沒收，如全部或一部不能沒收時
，以其等財產連帶抵償之，扣案電子磅秤壹台、塑膠藥鏟支、
空夾鏈袋壹包均沒收。
     事  實
一、廖正義於民國92年間因施用毒品案件，經台灣屏東地方法院
    以92年訴字第757 號判決判處有期徒刑8 月確定，於94年4
    月12日期滿執行完畢出監；林俞達於94年間因施用毒品案件
    ，經台灣屏東地方法院以94年度訴字第971 號判決判處有期
    徒刑8 月確定，於95年7 月31日期滿執行完畢出監；林恭玄
    於94年間因施用毒品案件，經台灣屏東地方法院以94年度訴
    字第751 號判決判處有期徒刑1 年4 月確定，復於同年間因
    施用毒品案件，經台灣屏東地方法院分別以94年度簡字第11
    72號判決、94年度訴字第1135號判決判處有期徒刑6 月、1
    年確定，上開3 案經台灣屏東地方法院以96年度聲減字第50
    9 號、433 號裁定分別減為有期徒刑8 月、3 月、6 月，應
    執行有期徒刑10月確定，於96年9 月17日假釋付保護管束出
    監，96年12月6 日假釋期滿未經撤銷而執行完畢。
二、廖正義不知悔改，基於販賣第一級毒品海洛因以營利之犯意
    ，於下列時、地，以下述方式販賣第一級毒品海洛因：
(一)、96年6 月中至同年6 月底間之某日，接獲林俞達、朱逸晨以
    公共電話撥打其所持用之0000000000號行動電話，向其表示
    購買新台幣（下同）500 元第一級毒品海洛因，即騎乘紅色
    機車至屏東縣屏東市○○路66號之「永利通訊行」旁巷口，
    將海洛因1 包交予林俞達、朱逸晨，並收取價金500 元。
(二)、96年6 月底至97年2 月9 日間某日，接獲林俞達、朱逸晨以
    公共電話撥打其向友人朱俊祿所借用之0000000000號行動電
    話，向其約定購買500 元之第一級毒品海洛因時，自行騎乘
    紅色機車至約定之上開「永利通訊行」旁巷口，將海洛因1
    包交予林俞達、朱逸晨，並收取價金500 元。
三、廖正義及林俞達共同基於販賣第一級毒品海洛因以營利之犯
    意聯絡，於下列時地以下述方式販賣第一級毒品海洛因：
(一)、97年4 月28日晚間6 時許，王武枝以其所有之0000000000號
    撥打至廖正義向謝文華所取得、交予林俞達持用之00000000
    00號行動電話，向其等購買500 元之海洛因，並約定於屏東
    市○○○路上之代天府前交易，廖正義、林俞達應允後，由
    廖正義命林俞達持海洛因騎乘機車至上開約定地點，將海洛
    因交予王武枝，並取得500 元價金。
(二)、97年4 月30日晚間6 時許，王武枝以其所有之0000000000號
    撥打至廖正義所有、交予林俞達持用之0000000000號行動電
    話，向其等購買500 元之海洛因，並約定於上開代天府前交
    易，廖正義、林俞達應允後，由廖正義命林俞達持海洛因騎
    乘機車至上開約定地點，將海洛因交予王武枝，並取得500
    元價金。嗣於97年5 月1 日14時10分許，經員警持法院搜索
    票至廖正義位於屏東市○○○路70巷1 號2 樓B 室住處搜索
    ，扣得廖正義、林俞達所有供販賣使用之電子磅秤1 台、塑
    膠藥鏟2 支、糖粉2 包、放置糖粉所用之茶葉鐵罐1 個、空
    夾鏈袋1 包、廖正義所有供販賣毒品使用之0000000000號行
    動電話、廖正義友人朱俊祿所出借之0000000000號之行動電
    話1 支。嗣廖正義、林俞達於偵查中供出林恭玄為其上開三
    (一)、(二)事實之第一級毒品之來源，經警進而搜索而查獲林恭
    玄（詳下述）；林俞達並於偵查及審判中自白其販賣海洛因
    之行為。
四、林恭玄詎仍不知悔改，基於販賣第一級毒品海洛因以營利之
    犯意，於97年5 月1 日上午某時許，廖正義與林俞達共同前
    往林恭玄上開「限制級檳榔攤」，由廖正義向林恭玄表明要
    購買6,000 元之第一級毒品海洛因。林恭玄應允後，即取出
    6,000 元之海洛因交予廖正義並收受價金。
五、林恭玄於97年4 月間某日起，僱用陳啟堯於上開「限制級檳
    榔攤」工作，二人並基於共同販賣第一級毒品海洛因以營利
    之犯意聯絡，由林恭玄指示陳啟堯與前往該處購買海洛因之
    買家交易，而於下列時點，共同在限制級檳榔攤以下述方式
    販賣第一級毒品海洛因：
(一)、於97年5 月26日18時許，陳厚志騎乘機車至上開「限制級檳
    榔攤」向陳啟堯要求購買500 元之海洛因，陳啟堯即取出50
    0 元之海洛因交予陳厚志並收受金錢。
(二)、於97年5 月27日18時許，陳厚志騎乘機車至上開「限制級檳
    榔攤」向陳啟堯要求購買500 元之海洛因，陳啟堯即取出50
    0 元之海洛因交予陳厚志並收受金錢。
(三)、於97年4 月底某日9 時許，陳宏和騎乘機車至上開「限制級
    檳榔攤」向陳啟堯要求購買500 元之海洛因，陳啟堯即取出
    500元之海洛因交予陳宏和並收受金錢。
(四)、於97年4 月底某日14時許，陳宏和騎乘機車至上開「限制級
    檳榔攤」向陳啟堯要求購買500 元之海洛因，陳啟堯即取出
    500 元之海洛因交予陳宏和並收受金錢。嗣於97年5 月28日
    14時許，警方因廖正義、林俞達之指證，至上述限制級檳榔
    攤查獲陳啟堯。再於同日20時30分許，持法院搜索票於該處
    查獲林恭玄、陳厚志、林建輝等3 人，並扣得林恭玄所有供
    販賣毒品所用電子磅秤1 台、空夾鏈袋1 包、塑膠藥鏟3 支
六、案經屏東縣政府警察局里港分局報告台灣屏東地方法院檢察
    署檢察官偵查起訴。
    理  由
壹、證據能力方面
一、按被告以外之人於審判外向法官所為之陳述，得為證據；被
    告以外之人於偵查中向檢察官所為陳述，除顯有不可信之情
    況者外，得為證據，同法第159 條之1 定有明文。而偵查中
    對被告以外之人（包括證人、鑑定人、告訴人、被害人及共
    同被告等）所為之偵查筆錄，或被告以外之人向檢察官所提
    之書面陳述，性質上均屬傳聞證據。惟現階段刑事訴訟法規
    定檢察官代表國家偵查犯罪、實施公訴，依法其有訊問被告
    、證人及鑑定人之權，證人、鑑定人且須具結，而實務運作
    時，檢察官偵查中向被告以外之人所取得之陳述，原則上均
    能遵守法律規定，不致違法取供，其可信度極高，職是，被
    告以外之人前於偵查中已具結而為證述，除反對該項供述得
    具有證據能力之一方，已釋明「顯有不可信之情況」之理由
    外，不宜以該證人未能於審判中接受他造之反對詰問為由，
    即遽指該證人於偵查中之陳述不具證據能力。查被告林俞達
    、廖正義、俞蕙玲、林恭玄於原審羈押訊問中在法官面前之
    陳述、被告廖正義於97年5 月16日、被告楊茂慶於97年6 月
    4 日、陳啟堯於97年6 月6 日、7 月14日、林俞達97年5 月
    14日以證人身分在偵查中所為之陳述及證人王武枝、謝文華
    、陳宏和於偵查中所為之證述，均經具結，且均無證據證明
    有受外力干擾及影響，並無顯不可信之情況，故前揭被告及
    證人於法官、檢察官面前之陳述及上開證人於偵查中向檢察
    官所為之證述，依前揭規定，自均有證據能力。
二、次按被告以外之人於檢察事務官、司法警察官或司法警察調
    查中所為之陳述，與審判中不符時，其先前之陳述具有較可
    信之特別情況，且為證明犯罪事實存否所必要者，得為證據
    ，刑事訴訟法第159 條之2 定有明文。所謂「較可信之特別
    情況」之情形，亦應就前後陳述時之各種外部情況進行比較
    ，以資決定何者外部情況具有可信性。若陳述係在特別可信
    之情況下所為，則虛偽陳述之危險性即不高，雖係審判外陳
    述，或未經被告反對詰問，仍得承認其有證據能力。本件證
    人即同案被告陳啟堯於警詢中證述有無「為被告林恭玄販賣
    第一級毒品海洛因予被告證人陳厚志、陳宏和」乙節，及證
    人即同案被告楊茂慶有無「為被告林恭宏販賣第一級毒品海
    洛因予被告陳啟堯」一事，及證人謝文華警詢中所證「被告
    余蕙玲有無單獨交付毒品」各情，與其等在審理中所為證述
    不符，審酌販賣第一級毒品罪刑極重，警詢過程當時，被告
    林恭玄、余蕙玲未在場，證人較不易因人情壓力，有所顧忌
    而迴避不利被告之陳述，又被告陳啟堯、楊茂慶雖供稱員警
    要求伊配合，渠等始為被告林恭玄不利供述，然參以員警僅
    係告以要求配合等語，並非脅迫、威嚇，在其2 人係本於自
    由意志就相關犯罪事實供承詳盡之下，於警詢中所為供述具
    有任意性，況被告楊茂慶於97年6 月4 日警詢後再於同日接
    受檢察官偵訊時供承：「我說出林恭玄那麼多事情，我怕他
    會報復我，希望我的名字不要曝光」等語，益證其先前所述
    之可信性，綜上，被告陳啟堯、楊茂慶及證人謝文華於警詢
    中之供證述，客觀上較本院審理時具有較可信之特別情況，
    且亦為證明犯罪事實存否所必要，依上揭規定，其等於警詢
    中之證言自有證據能力。
三、另按被告以外之人於審判外之言詞或書面陳述，除法律有規
    定者外，不得作為證據；法院或檢察官得囑託醫院、學校或
    其他相當之機關、團體為鑑定，或審查他人之鑑定，並準用
    第20 3條至第206 條之1 之規定；其須以言詞報告或說明時
    ，得命實施鑑定或審查之人為之，刑事訴訟法第159 條第1
    項、第208 條第1 項分別定有明文。是法院或檢察官依刑事
    訴訟法第208 條第1 項之規定，囑託鑑定機關所出具之鑑定
    報告，屬刑事訴訟法第206 條第1 項之鑑定報告，應為上開
    傳聞法則之例外。故高雄市立凱旋醫院及法務部調查局於本
    案偵查中，受檢察官指定就扣案物品所為之鑑定而出具之濫
    用藥物鑑定書，依前揭說明自有證據能力。
四、再按刑事訴訟法第159 條之3 規定：「被告以外之人於審判
    中有下列情形之一，其於檢察事務官、司法警察官或司法警
    察調查中所為之陳述，經證明具有可信之特別情況，且為證
    明犯罪事實之存否所必要者，得為證據：一、死亡者。二、
    身心障礙致記憶喪失或無法陳述者。三、滯留國外或所在不
    明而無法傳喚或傳喚不到者。四、到庭後無正當理由拒絕陳
    述者。」查證人即被告林建輝及被告朱逸晨分別經檢察官及
    辯護人於準備程序中聲請到庭做證，惟經本院合法對其戶籍
    地及卷內居所地址送達審理期日傳票，而未於99年6 月22、
    8 月3 日、9 月14日之審理期日到庭，有本院送達證書3 紙
    及審判筆錄3 份在卷可按，而被告林建輝已於98年11月29日
    為法院發通緝在案，有屏東地院通緝稿1 紙可佐，是被告林
    建輝顯已逃匿，上開2 人經本院多次傳喚拘提而不到，已合
    於上開規定之「傳喚不到之情形」，另審酌上開2 人於屏東
    縣警察局內依法接受具法定職權之公務員詢問，復未與被告
    廖正義、林俞達、陳啟堯、林恭玄具怨恨嫌隙，當無陷害其
    等之虞，顯具特別可信之情況，且為證明本案待證事實之必
    要，本院認其於警詢所證，應具證據能力。
五、末按被告以外之人於審判外之陳述，雖不符前4 條之規定，
    而經當事人於審判程序同意作為證據，法院審酌該言詞陳述
    或書面陳述作成時之情況，認為適當者，亦得為證據，刑事
    訴訟法第159 條之5 第1 項定有明文。其立法意旨在於傳聞
    證據未經當事人之反對詰問予以核實，原則上先予排除。惟
    若當事人已放棄反對詰問權，於審判程序中表明同意該等傳
    聞證據可作為證據，基於尊重當事人對傳聞證據之處分權，
    及證據資料愈豐富，愈有助於真實發現之理念，且強化言詞
    辯論主義，使訴訟程序得以順暢進行，上開傳聞證據亦均具
    有證據能力。經查，檢察官、被告6 人就本院所引用除前揭
    一至四部分外，其餘被告以外之人於審判外之陳述均知為傳
    聞證據，並同意作為證據，本院審酌此等證據資料依作成時
    之情況並無不法及不可信之情事，且與待證事實具有關聯性
    ，認為適宜作為本案之證據，故均有證據能力，合先敘明。
六、此外，證人謝文華於警詢中關於被告廖正義犯罪事實所為之
    證述，雖因被告廖正義及其辯護人不同意做為證據，而無證
    據能力，惟按同法第159 條第1 項規定所禁止作為證據者，
    僅係禁止作為認定犯罪事實及法律效果之實質證據，至於作
    為證明其他證據證明力之彈劾證據，屬自由證明範圍，要非
    為法所禁止（最高法院94年度台上字第6732號、94年度台上
    字第6881號判決要旨參照）。是以證人謝文華就被告廖正義
    所涉部分於警詢時之陳述，仍得作為彈劾證據，不受刑事訴
    訟法第159 條第1 項之限制。
貳、實體方面
甲、有罪部分
一、訊據被告林俞達對其上開販賣第一級毒品海洛因之犯行坦承
    不諱；被告廖正義、林恭玄、陳啟堯則矢口否認有何販賣第
    一級毒品海洛因行為，被告廖正義辯稱：「我只有和他們合
    資購買，並不是販賣海洛因給他們」；被告林恭玄辯稱：「
    我沒賣過毒品給任何人，我只有看過廖正義而已，但不認識
    他」、被告陳啟堯則辯稱：「我們沒有賣過毒品給任何人」
    云云，惟查：
(一)、被告廖正義單獨及與被告林俞達共同販賣第一級毒品部分：
1、 證人林俞達曾於前揭時地與證人朱逸晨一起合資，以公共電
    話撥打被告廖正義手機方式，向廖正義以每包500 元之代價
    購買第一級毒品海洛因共2 次之事實，業據被告林俞達於原
    審及本院審理時證述明確（原審卷(二)第45頁及本院卷第80頁
    ），核與證人朱逸晨於警詢中所證：「我與林俞達在屏東市
    ○○路永利通訊行巷口，要向被告廖正義購買海洛因前，會
    先以屏東市○○路中華電信建國服務中心的公用電話，打給
    廖正義之0000000000號及0000000000號行動電話約定交易地
    點及數量後，再進行毒品交易；廖正義都騎一台紅色機車到
    永利通訊行巷口將毒品交給我或林俞達，我們在那邊和廖正
    義購買海洛因都是1 包500 元，都是以透明夾鏈袋包裝」等
    語（見97年度偵字第2958號卷(二)第10至12頁）及偵訊中所結
    證：「我和林俞達一起和廖正義買海洛因是在96年6 月中至
    6 月底左右，是在永利通訊行附近買的，是買500 元，最後
    一次是在97年2 月11日前3 、4 天左右和林俞達合買500 元
    ，我們都是以公共電話和廖正義聯絡」等語（見97年度偵字
    第2958號卷(一)第142 至147 頁）相符，參以證人朱逸晨就其
    與被告林俞達一同向被告廖正義購買海洛因方式、交易情節
    均能證述詳盡，且與其等在警詢中所述並無出入，復與被告
    林俞達於原審所證相符，是其等所述應可信採（雖證人林俞
    達於本院結證陳述有關向廖正義購買毒品之時間均強調「97
    年間，96年沒有買」，然其原審陳述較本院證述時間點接近
    事實發生時間，原審陳述時間點自較可採）；況被告廖正義
    於警詢中亦自承：林俞達及朱逸晨都用公共電話撥打伊0000
    000000號手機聯絡，說要撥500 元東西，朱逸晨都是透過林
    俞達和伊聯絡後，再由林俞達騎機車載朱逸晨跟伊碰面，50
    0 元是金額，東西指海洛因等語（見0000000000號警卷第70
    至71頁），是被告廖正義上開先後2 次販賣第一級毒品海洛
    因予合資購買之林俞達、朱逸晨2 人事實，應堪認定。
2、 被告林俞達曾於97年4 月28日、4 月30日晚間6 時許替被告
    廖正義送海洛因給買家即證人王武枝之事實，業據被告林俞
    達於偵訊及原審審理時供證在卷（見97年度偵字第3958號卷
    (一)第9 至11頁、原審卷(二)第47頁正反面），而證人王武枝於
    偵訊中證稱：「我在97年4 月28日、30日，總共向林俞達買
    了二次海洛因，每次買500 元，詳細時間我不記得，都是林
    俞達送到建興南路復興國小後面的代天府給我，他都是騎機
    車來」等語（見97年偵字第2958號卷(二)第2 至3 頁），於原
    審證稱：「我曾向林俞達購買2 次毒品，確實的時間如同我
    在偵查中所述，我在偵查中所言均實在，我二次都購買500
    元，都是林俞達拿毒品出來給我」等語（見原審卷(二)第51頁
    反面至第53頁），而證人王武枝於97年4 月30因施用第一級
    毒品海洛因，而為台灣屏東地方法院檢察署檢察官以97年度
    毒偵字第1156號起訴，有該署起訴書1 份在卷可按（見97年
    度偵字第2958號卷第149 至150 頁），顯見其係毒器施用者
    有其購毒需求訛。而被告林俞達與證人王武枝前揭所證述情
    節大致相符，是被告林俞達在上述時間先後2 次持王武枝所
    購買之海洛因至約定地點交付之事實，應無疑義。
3、 又0000000000號行動電話是被告廖正義持交被告林俞達供接
    聽使用一節，同據被告廖正義及林俞達於警偵訊中一致供承
    在卷（見0000000000號警卷第8 頁、27頁；97年度偵字第29
    58號卷(一)第145 頁），而證人王武枝於偵查中證稱：「我是
    因為在屏安醫院喝美沙冬才知道林俞達那邊有毒品，電話是
    我向林俞達問的，號碼是後面有404 號」等語（見97年偵字
    第2958號卷(二)第3 頁），而證人王武枝於原審證稱：「我和
    林俞達、廖正義是喝美沙冬認識，林俞達拿電話號碼給我，
    我打他給我的電話號碼，他們二人都與我聯絡，我不知道他
    們的關係，他們和我說我不舒服的話就打這支電話給他們」
    等語（見原審卷(二)第52頁正反面），復參以被告廖正義於警
    詢中供承被告林俞達所居住位於屏東市○○路之「一品大旅
    社」338 號房間，係其為被告林俞達所支付租金（見000000
    0000號警卷第72頁），可知被告林俞達資力尚不及被告廖正
    義，其起居尚需仰賴被告廖正義協助，難認係被告林俞達係
    自行經營販毒營收，衡情應係被告廖正義主導而指示被告林
    俞達前往交付毒品，二人共同具有販賣毒品之犯意聯絡無訛
    。另證人王武枝雖於原審審理時證稱被告林俞達第一次交付
    海洛因時，並無向其收取價金500 元，惟其均係以購買海洛
    因之意思向被告2 人為要約，於達成買賣之意思合致之後，
    再由被告林俞達持海洛因前往約定地點交付，業如上述，是
    被告廖正義、林俞達2 人與證人王武枝均係本於買賣之意思
    而交易毒品，自不因未取得價金而有別，被告廖正義、林俞
    達該次亦屬販賣海洛因既遂，要無疑義。
4 、被告廖正義雖辯稱其係和被告林俞達、證人朱逸晨、王武枝
    係合資購買毒品而非販賣關係云云。然一般合資購買毒品者
    之動機，或因手頭較不寬裕，或因集資可購得量大且品質較
    優之毒品，雖不一而足，然毒品量微價高，且依其品質、純
    度對解癮之效果亦有差別，故施用毒品者對於購入毒品之重
    量、品質及純度等無不錙銖必較，從而合資購毒之數人，必
    將出資之比例言明在先，復依各自比例出資取用完足，並盡
    可能當面要求毒販依各人出資金額分裝，苟未能相偕前往取
    得毒品者，亦當要求出面取得毒品之人，需將整體毒品在數
    人面前依出資比例分裝，而確保自己所取得之毒品數量或品
    質可與分攤之價格相當，方符常理，此觀證人朱逸晨於警詢
    所證與被告陳啟堯共同購買海洛因時，會得知各人出資多寡
    情形及一同前往取得毒品之情即明（見97年度偵字第2958號
    卷(二)第11頁）。而證人林俞達、朱逸晨、王武枝向被告廖正
    義購買毒品時，均由買方直接就毒品數量及價格而為指明，
    未見被告廖正義表明其欲出資之數額及數量，且被告廖正義
    係事後逕將500 元等值之海洛因交予證人林俞達、朱逸晨、
    王武枝，若各該次交易係屬合資，該3 名買家如何得知其取
    得之數量與付出之金額相符，而被告廖正義於警詢中亦供稱
    「其購置海洛因後，即添加糖粉賺取差價」（見0000000000
    號警卷第5 頁），是被告廖正義所為自非合資購買之情，其
    所辯自無可採。
(二)、被告林恭玄單獨及與被告陳啟堯共同販賣第一級毒品部分：
1 、屏東縣九如鄉○○村○○路○段之「限制級檳榔攤」是被告
    林恭玄所開設一事，業據被告林恭玄於原審準備程序時供承
    屬實（見原審卷(一)第207 頁）。又被告廖正義於偵訊時證稱
    ：「被查獲的海洛因是我最近1 次在97年5 月1 日那天和林
    俞達一同前往九如那邊的檳榔攤向林恭玄購買海洛因」等語
    （見97年度偵字第2958號卷(一)第13、190 、191 頁），核與
    證人即被告林俞達於原審羈押訊問時所證陳：「97年5 月1
    日下午2 時10分我被查獲時，在我身上扣到的海洛因是我跟
    廖正義一起去九如鄉的一家檳榔攤向林恭玄所購買，總共買
    15包，共6,000 元」等語相符（見原審97年度聲羈卷字第14
    2 號卷第15至17頁）；又證人廖正義於原審審理時亦同為上
    開證陳（見原審卷(二)第128 、129 頁）。觀之廖正義偵、審
    中所指述購買時間、地點、價格及方法等情節明確，證人林
    俞達於原審中亦證陳：伊曾和廖正義一同至九如鄉檳榔攤找
    過林恭宏等情（見原審卷(二)第47頁），堪認其等2 人之指證
    係屬實而值採信，是被告林恭玄販賣海洛因1 次予廖正義之
    行為，堪以認定。
2、 證人陳厚志於原審時證稱：「我認識陳啟堯，是在97年5 月
    間跟他買海洛因認識的，我是在屏東縣九如鄉○○路要往耆
    老村的大路邊的一個檳榔攤停車場和他買海洛因，他賣我50
    0 元，共有2 次，確切的時間是在97年5 月26日晚上6 點以
    及97年5 月27日晚間6 點，當時他錢收了就放在口袋，這二
    次毒品交易都有成功」等語（見原審卷(二)第192 至194 頁）
    ，核與被告陳啟堯於警詢中證稱「我於97年5 月初幫林恭玄
    販賣2 次毒品給陳厚志，他2 次都是和我購買500 元海洛因
    ，地點都是在屏東縣九如鄉○○村○○路○ 段的限制檳榔攤
    交易，他沒有行動電話，都是直接到該處找我，2 次時間都
    是在97年5 月份的晚上」等語，陳啟堯於偵訊中亦否認曾交
    付海洛因予陳厚志之事實（見0000000000號警卷第14、15頁
    ；97年度毒偵字第1391號卷第14、15頁）。而屏東縣九如鄉
    ○○村○○路三段之「限制級檳榔攤」是被告林恭玄所開設
    一事，業據被告林恭玄於原審準備程序時供承屬實（見原審
    卷(一)第207 頁），林恭玄確曾在該處販賣海洛因（予廖正義
    ）之情已詳述如上，故陳啟堯上開警訊中所陳「幫林恭玄販
    賣2 次毒品給陳厚志」應非虛捏。而被告陳啟堯雖於原審審
    理時翻異前詞，改稱：伊是因為被告林恭玄找人毆打伊，伊
    心生不滿始於警詢時誣陷被告林恭玄云云，惟被告陳啟堯於
    97年5 月28日係在被告林恭玄所開設之上開檳榔攤內遭警查
    獲，該時仍在該處工作，顯非與被告林恭玄互有怨隙之情，
    況其先前於警、偵訊均未供稱被告林恭玄毆打伊之情事，復
    未追究其傷害行為，已與其所述之情未洽，參以其先前於警
    詢中所證各節均與證人陳厚志所證相符，是其於原審審理時
    所證應係迴護被告林恭玄之詞，從而，被告陳啟堯確有於上
    開時間為被告林恭玄交付2 次海洛因予證人陳厚志無誤。另
    被告陳啟堯雖曾於偵訊中供稱伊「未向證人陳厚志收取金錢
    」，然其上開2 次交易海洛因時均與證人陳厚志當場收受價
    金，業據證人陳厚志證述如前，而被告陳啟堯僅受僱於被告
    林恭玄，當無得自行無償提供海洛因供人施用之可能，是被
    告林恭玄、陳啟堯有共同販賣第一級毒品海洛因予陳厚志2
    次之犯行無訛。
3 、證人陳宏和於偵訊中證稱：「我在97年4 月間，在限制級檳
    榔攤向陳啟堯購買過2 次500 元的海洛因，我有聽說限制級
    檳榔攤有在賣毒品，去那邊才認識陳啟堯，我都是直接到檳
    榔攤去買，沒有用電話聯絡」等語（見97年度偵字第3626號
    卷第273 至275 頁），復於原審證稱：「我確實有和陳啟堯
    買過2 次海洛因，第一次是97年4 月底某日早上9 點，第二
    次是97年4 月底某日下午2 點，地點都在限制級檳榔攤，都
    是500 元，他從衣服拿海洛因出來給我之後，我在給他500
    元，2 次都是這樣，我都是直接過去檳榔攤，沒有事先聯絡
    」等語（見原審卷(二)第195 、196 頁），而被告陳啟堯曾為
    被告林恭玄以每包500 元之代價販賣2 次第一級毒品海洛因
    予證人陳宏和之事實，亦據被告陳啟堯於警詢中供承明確（
    見0000000000號警卷第14、15頁），是其在案發之初，對亦
    涉及自身利害關係之事項供承不諱，且與證人陳宏和所述購
    買毒品情節互核無訛，實堪採信，據此，被告陳啟堯確有於
    上開時間為被告林恭玄因販賣而交付2 次海洛因予證人陳宏
    和之事實，已然明確。
二、毒品危害防制條例所規定之販賣毒品罪，雖未明示「營利之
    意圖」為其犯罪構成要件，然「販賣」一語，在文義解釋上
    當然已寓含有買賤賣貴，而從中取利之意思存在。且從商業
    交易原理與一般社會觀念而言，販賣行為在通常情形下，仍
    係以牟取利益為其活動之主要誘因與目的。又政府為杜絕毒
    品氾濫，毒害人民甚深，再三宣導民眾遠離毒品、媒體報導
    既深且廣，對於禁絕毒品之政策，應為大眾所熟悉。再政府
    對於查緝施用、轉讓及販賣毒品無不嚴格執行查緝，且毒品
    物稀價昂、不易取得，苟無利可圖，縱屬至愚，亦無甘冒被
    取締移送法辦判處重刑之危險而平白從事販賣毒品。況販賣
    毒品乃違法行為，非可公然為之，且有其獨特之販售路線及
    管道，亦無公定之價格，復可任意增減其分裝之數量，而每
    次買賣之價量，亦可能隨時依市場貨源之供需情形、交易雙
    方之關係深淺、資力、對行情之認知、查緝是否嚴緊，及購
    買者被查獲時供述購買對象之可能性風險評估等諸般事由，
    而異其標準，非可一概而論，是販賣之利得，誠非固定，而
    縱使販賣之人從價差或量差中牟利方式雖異，其意圖營利之
    非法販賣行為仍屬同一。被告林俞達、廖正義於97年5 月1
    日遭查獲時，扣得糖粉2 包，而糖粉之用途係其等在初購入
    海洛因後，自內取出部分用量，再將糖粉添入所購得之海洛
    因內，據以稀釋後再轉交予買家，業據被告廖正義於警詢中
    供承屬實（見0000000000號警卷第5 頁）。而被告林恭玄亦
    於偵訊中證稱：「我海洛因都是一個叫做【世芳】的人購買
    ，買了之後有再加糖粉分裝」等語（見97年度偵字第3626號
    卷第163 頁），可知被告廖正義、林俞達、林恭玄、陳啟堯
    均以上開量差之方式牟利；另被告4 人該上開販賣第一級毒
    品之行為，均已自買家處獲得利益，業如上述，是被告4 人
    就販賣第一級毒品予上開對象時具有牟利意圖甚明。
三、此外，復有被告廖正義、林俞達所有供販賣使用之電子磅秤
    1 台、塑膠藥鏟2 支、糖粉2 包、放置糖粉所用之茶葉鐵罐
    1 個、空夾鏈袋1 包、0000000000號行動電話、0000000000
    號之行動電話1 支；被告林恭玄所有供販賣毒品所用電子磅
    秤1 台、空夾鏈袋1 包、塑膠藥鏟3 支扣案可證。綜上所述
    ，被告廖正義、林俞達、林恭玄、陳啟堯上開犯行事證明確
    ，均足堪認定。
四、新舊法比較
(一)、行為後法律有變更者，適用行為時之法律。但行為後之法律
    有利於行為人者，適用最有利於行為人之法律，現行刑法第
    2 條第1 項定有明文，又新舊刑法關於刑之規定，雖同採從
    輕主義，惟比較時仍應就罪刑有關之共犯、未遂犯、想像競
    合犯、牽連犯、連續犯、結合犯、自首減輕暨其他法定加減
    原因（如身分加減）與加減比例等一切情形，綜其全部之結
    果，而為比較，再適用有利於行為人之法律處斷，而不得一
    部割裂分別適用不同之新舊法（最高法院24年上字第4634號
    判例意旨、95年第8 次刑事庭會議決議參照），經查：
1 、被告4 人行為後，毒品危害防制條例業於98年5 月20日修正
    公布，原毒品危害防制條例第4 條第1 項規定：「製造、運
    輸、販賣第一級毒品者，處死刑或無期徒刑；處無期徒刑者
    ，得併科新臺幣一千萬元以下罰金」，修正後同條例第4 條
    第1 項、第2 項則分別修正為：「製造、運輸、販賣第一級
    毒品者，處死刑或無期徒刑；處無期徒刑者，得併科新臺幣
    二千萬元以下罰金」，是該條罰金法定刑部分已為提高，應
    適用修正前之法律較被告4 人有利。
2 、毒品危害防制條例第17條第1 項由原先「犯第4 條第1 項至
    第4 項、第5 條第1 項至第4 項前段、第6 條第1 項至第4
    項、第7條 第1 項至第4 項、第8 條第1 項至第4 項、第10
    條或第11條第1 項、第2 項之罪，供出毒品來源，因而破獲
    者，得減輕其刑」，修正為「犯第4 條至第8 條、第10條或
    第11條之罪，供出毒品來源，因而查獲其他正犯或共犯者，
    減輕或免除其刑」，並增訂第2 項：「犯第4 條至第8 條之
    罪於偵查及審判中均自白者，減輕其刑」，查被告廖正義、
    林俞達於查獲供出毒品來源（即事實欄三(一)、(二)部分）、林
    俞達就其所犯販賣第一級毒品之部分，更於偵查及審判中均
    自白犯行，合於本項要件，應適用修正後之法律較被告廖正
    義、林俞達有利。
(二)、綜上比較結果，就被告林俞達、廖正義（除事實欄二(一)、(二)
    部分外）販賣第一級毒品之部分，因罰金刑為採得併科之規
    定，而減刑則為必減事由，故本件在未科以罰金刑之情況下
    ，應整體適用修正後之毒品危害防制條例對其等有利；而其
    餘被告2 人則應適用修正前之規定對其有利。
五、核被告廖正義就事實欄二之(一)、(二)所為、被告林恭玄、陳啟
    堯販賣海洛因行為，係犯修正前毒品危害防制條例第4 條第
    1 項之販賣第一級毒品罪；被告廖正義、林俞達事實欄三之
    (一)、(二)販賣海洛因行為，係犯修正後之毒品危害防制條例第
    4 條第1 項之販賣第一級毒品罪；被告4 人販賣前持有毒品
    之低度行為，為其後販賣毒品之高度行為所吸收，不另論罪
    。被告廖正義就事實欄三之(一)、(二)犯行與被告林俞達間及被
    告林恭玄就事實欄五之(一)、(二)、(三)、(四)與被告陳啟堯間，分
    別有犯意聯絡及行為分擔，均為共同正犯。又被告廖正義、
    林俞達、林恭玄有事實欄所載之前案紀錄，有台灣高等法院
    被告前案紀錄表3 份在卷可按，其等有期徒刑執行完畢後，
    5 年內故意再犯本件有期徒刑以上之各罪，皆為累犯，是除
    其所犯販賣第一級毒品罪法定刑為死刑、無期徒刑依法不得
    加重外，其餘各罪均應依刑法第47條第1 項加重其刑。被告
    林俞達就事實三之(一)、(二)販賣第一級毒品之犯行，均於偵查
    、審判中自白，業如上述，是各該次犯行均合於新增訂之毒
    品危害防制條例第17條第2 項之要件，爰依修正後之規定，
    減輕其刑。又被告行為後，毒品危害防制條例已於民國98年
    5 月20日修正公布，其中第17條原規定：「犯第4 條第1 項
    至第4 項、第5 條第1 項至第4 項前段、第6 條第1 項至第
    4 項、第7 條第1 項至第4 項、第8 條第1 項至第4 項、第
    10條或第11條第1 項、第2 項之罪，供出毒品來源，因而破
    獲者，得減輕其刑」。嗣改列第一項，並修正為：「犯第4
    條至第8 條、第10條或第11條之罪，供出毒品來源，因而查
    獲其他正犯或共犯者，減輕或免除其刑。」並增列第2 項規
    定：「犯第4 條至第8 條之罪於偵查及審判中均自白者，減
    輕其刑。」依該條修正立法理由觀之，前者（第1 項）乃為
    有效追查毒品來源，斷絕毒品供給，以杜絕毒品泛濫，祇須
    行為人願意供出毒品來源之上手，因而查獲其他正犯或共犯
    者，即可邀減輕或免除其刑之寬典；後者（第2 項）則為使
    刑事案件儘速確定，鼓勵被告認罪，並節省司法資源，苟行
    為人於偵查及審判中均自白者，即符減刑要件。是修正後上
    開二項規定之立法目的及減免條件並不相同，二者自無法規
    競合之當然吸收關係可言（最高法院99年度台上字第1746號
    判決意旨參照），是依上開立法意旨及說明，毒品危害防制
    條例第17條第1 項規定之適用，行為人僅須供出毒品來源並
    因而查獲，即可依該條減刑，並不以行為人就自身犯行亦自
    白為限，且毒品危害防制條例第17條第1 項、第2 項之規定
    意旨不同，行為人若有供出來源並於偵、審中自白之2 項事
    由，當可予以遞減。查被告廖正義、林俞達於97年5 月1 日
    甫一同遭查獲時，即在警詢中供稱其等海洛因來源為被告林
    恭玄，有被告廖正義、林俞達警詢筆錄2 份在卷可佐（見00
    00000000號警卷第57頁、97年度警聲搜字第426 號卷第62頁
    ），而員警在得知此項線索後，遂向法院聲請搜索票，進而
    於97年5 月28日20時30分至上開「限制級檳榔攤」查獲之事
    實，有原審法院97年度聲搜字第398 號搜索票、搜索扣押筆
    錄1 份可考（見屏警刑偵二字第0000000000號卷第121 、12
    2 、132 至151 頁），是被告廖正義、林俞達就其事實欄三
    (一)、(二)之毒品來源告知足資辨別之人別特徵，致警方發動偵
    查作為並因而查獲，自應依上開條例第17條第1 項減輕其刑
    。至被告廖正義所犯事實欄二之(一)、(二)犯行時點，係在其上
    開向被告林恭玄購買海洛因之前，是該2 次毒品來源顯非被
    告林恭玄，此部分之犯罪自不得予以減刑。
六、又毒品危害防制條例制定之目的，係為防制毒品危害，維護
    國民身心健康，而有關販賣第一級毒品罪責部分，則處以死
    刑或無期徒刑之重刑；然若未區別行為人販賣第一級毒品之
    數量、時間、所得，及所造成之危害，一律處以死刑或無期
    徒刑之重刑，自非罰其所當罰刑事政策之目的，亦非為阻絕
    毒害之唯一方法，本件被告4 人為圖私利而販賣第一級毒品
    海洛因，所為雖有不該，惟本院審酌被告4 人每次販賣數量
    非多，每次販賣所得金額亦最多為數千元不等，次數亦甚少
    ，其等犯罪情節與其他查獲販賣毒品之重量達數公斤至數百
    公斤之大盤毒梟，對社會之危害程度相比，其惡性尚非重大
    不赦，乃認若對其量處所犯該罪之法定最輕本刑，猶嫌過重
    ，在客觀上足以引起一般人之同情，情節尚堪憫恕，爰依刑
    法第59條之規定，就其等所犯販賣第一級毒品罪均減輕其刑
    。被告廖正義有前揭累犯及2 項減輕事由、被告林俞達有前
    揭累犯及3 項減輕事由，均依法先加後遞減；被告林恭玄、
    陳啟堯則有上開加重減輕事由，應先加後減之。被告4 人所
    犯上開各罪，犯意各別、行為互殊，應分論併罰。
七、被告廖正義、林俞達、林恭玄、陳啟堯等4 人上開犯罪事證
    既明，原審法院乃依據毒品危害防制條例第4 條第1 項、第
    17 條 第1 項、第2 項、第19條第1 項、修正前毒品危害防
    制條例第4 條第1 項，刑法第2 條第1 項、第11條、第28條
    、第59條、第47條第1 項、第51條第5 款、第9 款等規定，
    並審酌被告廖正義、林俞達、林恭玄、陳啟堯無視政府推動
    之禁毒政策，竟販賣海洛因，戕害國民身心健康，並破壞社
    會治安，惡性非輕，並依卷附台灣高等法院被告前案紀錄表
    4 份各參酌其等素行狀況、智識程度、生活狀況，被告4 人
    販賣毒品之時間、次數、獲利等對社會治安造成之危害，除
    被告林俞達外，其餘均犯後矢口否認犯行之犯後態度等一切
    情狀，就被告廖正義犯本判決後附附表編號(一)、(二)、(三)、
    (四)之罪，各量處如本判決後附附表編號(一)、(二)、(三)、(四)
    之刑；就被告林俞達犯本判決後附附表編號(三)、(四)之
    罪，各量處如本判決後附附表編號(三)、(四)之刑；就被告
    林恭玄犯本判決後附附表編號(五)、(六)、(七)、(八)、(九)
    之各罪，所分別量處如附表編號(五)、(六)、(七)、(八)、(九)
    所載之刑；就被告陳啟堯犯本判決後附附表編號(六)、(七)
    、(八)、(九)（即原判決附表編號(七)、(八)、(九)、(十)
    之罪），各量處如本判決後附附表編號(六)、(七)、(八)
    、(九)（即原判決附表編號(七)、(八)、(九)、(十)）之刑
    ，又敘明：(一)、被告廖正義單獨販賣第一級毒品（即事實二
    (一)、(二)部分）部分，未扣案之所得1,000 元。(二)、被告廖正
    義與林俞達共同販賣第一級毒品（即事實三(一)、(二)之未扣案
    所得1,000 元。(三)、被告林恭玄單獨販賣第一級毒品（即事
    實四(一)、(二)），未扣案所得12,000元。(四)、被告林恭玄、陳
    啟堯共同販賣第一級毒品（即事實五編號(一)、(二)、(三)、(四)）
    未扣案所得2,000 元。其中上開被告廖正義、林恭玄未扣案
    之單獨販毒所得應沒收，如不能沒收時應分別以其等財產抵
    償之，另被告廖正義、林俞達、林恭玄、陳啟堯就上開共同
    販賣海洛因而未扣案之犯罪所得，依前揭說明，仍均應依毒
    品危害防制條例第19條第1 項規定，併與其他共犯宣告連帶
    沒收，如全部或一部不能沒收時，以其等財產連帶抵償之。
    另(一)、查獲當時自被告廖正義位於屏東市○○○路70巷1 號
    2 樓B 室住處搜索，所扣得之電子磅秤1 台、塑膠藥鏟2 支
    、糖粉2 包、放置糖粉所用之茶葉鐵罐1 個、空夾鏈袋1 包
    ，為被告廖正義及林俞達所有，業據被告2 人於警詢中供承
    明確（見0000000000號警卷第4 頁），並供販賣第一級毒品
    所用，均應依毒品危害防制條例第19條第1 項規定沒收之；
    扣案0000000000號行動電話1 支雖名義人為證人謝文華，然
    此為證人謝文華交予被告廖正義使用（見97年度偵字第2958
    號卷(二)第144 頁），且被告廖正義更交予被告林俞達使用，
    其自係基於所有人之身分支配該支手機，為其所有甚明，是
    該支手機亦應依同條規定予以沒收。至扣案之第一級之海洛
    因15包（合計總淨重為1.443 公克，純質總淨重0.53公克）
    則係被告廖正義97年5 月1 日始購入，要與其上開犯行無關
    ；扣案0000000000、0000000000號、0000000000號之行動電
    話各1 支，則分別為被告廖正義之綽號「鹿仔」（即朱俊祿
    ）之友人及被告余蕙玲所有，有通聯紀錄資料查詢單2 附卷
    足憑；扣案現金75,000元、小錢包1 個、安非他命吸食器1
    個、已注射海洛因之注射針筒3 支、止血帶1 條、均無證據
    證明與本案有何關連，均不為沒收銷燬及沒收之宣告。(二)、
    扣案電子磅秤1 台、塑膠藥鏟3 支、空夾鏈袋1 包為被告林
    恭玄所有，供本件販賣毒品所用，應依毒品危害防制條例第
    19條第1 項沒收。至97年5 月28日查獲被告林恭玄所扣得白
    色粉末6 包，為第一級毒品海洛因（合計淨重5.91公克、純
    質淨重1.44公克），有法務部調查局濫用藥物實驗室鑑驗書
    在卷可參，係林恭玄所有於97年5 月28日甫購入（見97年度
    偵字第3626號卷第163 、307 頁），應與其上開犯行無涉；
    扣案之海洛因殘渣袋5 個、注射針筒8 支、現金3,000 元、
    0000000000號及0000000000號行動電話2 支，則無證據證明
    與被告林恭玄、陳啟堯上開犯行相關，自不為沒收之諭知。
    且諭知廖正義：應執行有期徒刑貳拾年，未扣案單獨販賣第
    一級毒品所得新台幣壹仟元沒收之，如全部或一部不能沒收
    時，以其財產抵償之；未扣案共同販賣第一級毒品所得新台
    幣壹仟元與林俞達連帶沒收，如全部或一部不能沒收時，以
    其等財產連帶抵償之，扣案0000000000號手機壹支、電子磅
    秤壹台、糖粉貳包、塑膠藥鏟貳支、茶葉鐵罐壹個、空夾鏈
    袋壹包均沒收。被告林俞達應執行有期徒刑陸年，未扣案共
    同販賣第一級毒品所得新台幣壹仟元與廖正義連帶沒收，如
    全部或一部不能沒收時，以其等財產連帶抵償之，扣案0000
    000000號手機壹支、電子磅秤壹台、糖粉貳包、塑膠藥鏟貳
    支、茶葉鐵罐壹個、空夾鏈袋壹包均沒收。就被告陳啟堯定
    其應執行刑為有期徒刑拾捌年，未扣案共同販賣第一級毒品
    所得新台幣貳仟元與林恭玄連帶沒收，如全部或一部不能沒
    收時，以其等財產連帶抵償之，扣案電子磅秤壹台、塑膠藥
    鏟支、空夾鏈袋壹包均沒收。上開認事用法均無不合，量
    刑亦稱允妥，被告廖正義、林恭玄、陳啟堯否認犯罪，被告
    林俞達認原判決量刑過重執以為上訴意旨均無理由，此部分
    均應予駁回。
乙、無罪部分
一、撤銷改判無罪部分（起訴事實二(一)即林恭玄如原判決附表編
    號(五)販賣一級毒品予廖正義部分）：
(一)、公訴意旨略以：被告林恭玄於97年3 、4 月間，緣廖正義與
    其女友余蕙玲一同前往屏東縣九路鄉○○路○段林恭玄所開
    設「限制級檳榔攤」由廖正義向林恭玄購買6,000 元之第一
    級毒品海洛因，林恭玄應允後，即取出6,000 元之海洛因交
    予廖正義並收受價金，因認被告林恭玄亦涉犯販賣第一級毒
    品海洛因罪嫌云云。
(二)、訊據被告林恭玄矢口否認犯罪，辯稱：伊僅是與廖正義合資
    購買，未有販賣云云。經查，證人廖正義固於偵查中證稱：
    「我在今（97）年3 、4 月間才開始向林恭玄購買海洛因，
    被查獲的海洛因是我最近1 次在97年5 月1 日那天和林俞達
    一同前往九如那邊的檳榔攤向林恭玄購買海洛因」等語（見
    97年度偵字第2958號卷(一)第13、190 、191 頁），及於原審
    審理中證稱：「：：我曾和他（林恭玄）買過海洛因，是在
    97年3 、4 月間，地點有時在候是檳榔攤或是他家裡面，大
    約有二次，：：我要跟他買毒品都不會以電話先聯絡，林俞
    達或余蕙玲和我一起去過該處，但他們在外面」等語（原審
    卷(二)第128 、129 頁），姑不論其未述明具體時間，且對購
    買之金額究係6 千元或6 千5 百元亦有未明，且此一證詞實
    係被告廖正義於97年5 月1 日甫遭查獲時，在警詢中供稱其
    等海洛因來源為被告林恭玄（林恭玄其中供證與林俞達一同
    向林恭玄購買毒品一節並因此獲有上開減刑之適用，已詳述
    如前），是其證詞本質上有獲得減刑適用之證據危險，若無
    其他佐證實不宜以其單一指證據以為不利被告之證據，況其
    所證稱一同前往購毒之女友余蕙玲亦僅證陳「廖正義有帶我
    去屏東縣九如鄉○○路三段限制級檳榔攤，但我不知他去那
    邊做什麼」（警4 卷96頁），此一證詞既未具審指明時間亦
    未證及否購毒情節，自難為不利被告之佐證。此外復無其他
    證據足認被告林恭玄有此部分犯行，尚屬罪嫌未足。
(三)、此部分被告林恭玄尚屬罪嫌未足，原審不查遽量處罪刑即有
    未合，被告林恭玄上訴意旨否認犯罪此部分犯罪，即有理由
    ，應由本院就此部分撤銷改判無罪。且因此原判決此部分改
    判無罪結果，原判決就此部分所判處罪刑與上開駁回部分所
    處徒刑所定之應執行刑即失所附麗，爰併就原判有關林恭玄
    定應執行部分一併撤銷，基於訴訟經濟考量爰就上開林恭玄
    駁回部分（即本判決後附附表編號(五)、(六)、(七)、(八)、
    (九)之罪，所各處如本判決後附附表編號(五)、(六)、(七)、
    (八)、(九)之刑，即原判決附表編號(六)、(七)、(八)、(九)
    、(十)之罪，所各處如附表編號(六)、(七)、(八)、(九)、(十)
    之刑），由本院一併定如主文第三項所示之應執行刑。
二、維持無罪判決部分。公訴意旨略以：
(一)、被告廖正義、林俞達、余蕙玲另涉下列販賣第一毒品之罪嫌
1 、廖正義意圖營利，竟基於販賣第一級毒品海洛因之犯意，自
    96年1 月底某日起，至97年2 月7 日（或9 日）止，以0000
    000000（向謝文華所借）或0000000000、0000000000號行動
    電話作為聯絡工具，分別在屏東市○○路66號永利通訊行旁
    巷口、屏東市○○路7 巷26號炸蜢迷你火鍋店前、屏東市○
    ○路中華電信建國服務中心前，以每次每包500 元之代價，
    單獨販賣海洛因1 包予林俞達20次。（即起訴事實一(一)前段
    部分）。
2、 廖正義意圖營利，竟基於販賣第一級毒品海洛因之犯意，自
    96年1 月底某日起，至97年2 月7 日（或9 日）止，由林俞
    達及朱逸晨共同出資，在上述時地，以每次每包500 元之代
    價，共同向廖正義購買海洛因共約28次。（即起訴事實一(一)
    後段部分）
3、 廖正義自97年1 月中旬某日10時許（或97年2 月初某日）起
    ，至97年4 月29日9 時許止，意圖營利，基於販賣第一級毒
    品海洛因之犯意，由謝文華以其持用之0000000000或000000
    0000號行動電話撥打廖正義持用之0000000000或0000000000
    號行動電話，待接洽妥當後，分別約定在屏東市○○路屏東
    高工對面美而美早餐店前、屏東市○○路與復興路口之21世
    紀賣場前、屏東市○○路7 巷26號炸蜢迷你火鍋店前、屏東
    市○○路萬福宮前、屏東市○○路建國國小前等地點，由廖
    正義自行持海洛因前往交付5 次。（起訴事實一(三)其中部分
    ）
4、 廖正義、林俞達自97年3 月初某日起，至97年4 月29日9 時
    許止，意圖營利，基於共同販賣第一級毒品海洛因之犯意，
    由謝文華以其持用之0000000000或0000000000號行動電話撥
    打廖正義或林俞達所持用之0000000000或0000000000號行動
    電話，約定以每包500 元之對價向其等購買海洛因，並分別
    約定在屏東市○○路屏東高工對面美而美早餐店前、屏東市
    ○○路與復興路口之21世紀賣場前、屏東市○○路7 巷26號
    炸蜢迷你火鍋店前、屏東市○○路萬福宮前、屏東市○○路
    建國國小前等地點交易毒品，由廖正義指示林俞達單獨前往
    交易3 次。（起訴事實一(三)其中部分）
5、 廖正義自97年2 月間某日9 時多，意圖營利，與余蕙玲共同
    基於販賣第一級毒品海洛因之犯意聯絡，由謝文華以其持用
    之0000000000或0000000000號行動電話撥打廖正義所持用之
    0000000000或0000000000號行動電話，約定以每包500 元之
    對價向其購買海洛因後，由廖正義指示余蕙玲單獨前往約定
    之屏東市○○路建國國小前，販賣海洛因1 包予謝文華等語
    ，因認被告廖正義、林俞達、余蕙玲亦有上開販賣第一級毒
    品海洛因之犯行。（起訴事實一(三)其中部分）
(二)、被告林恭玄、陳啟堯、楊茂慶亦涉有下列販賣第一級毒品海
    洛因之罪嫌
    97年3 、4 月間，廖正義與其女友余蕙玲一同前往屏東縣九
    路鄉○○路○段林恭玄所開設「限制級檳榔攤」由廖正義向
    林恭玄購買6,000 元之第一級毒品海洛因，林恭玄應允後，
    即取出6,000 元之海洛因交予廖正義並收受價金。
1、 林恭玄自97年2 月間某日起，至97年5 月1 日止，在上述檳
    榔攤，或其於屏東縣九如鄉○○村○○路○段309 號住處，
    以每次6,000 元或6,500 元之價格，販賣海洛因1 大包予廖
    正義共2 次。（即起訴事實二(一)部分）
2、 林恭玄、楊茂慶自97年3 月15日起，至97年4 月初某日止，
    共同基於販賣第一級毒品海洛因之犯意聯絡，在上述檳榔攤
    ，由陳啟堯以其0000000000號（序號000000000000000 號）
    行動電話與楊茂慶持用之0000000000號或0000000000號行動
    電話取得聯繫，或由陳啟堯親至上述檳榔攤，楊茂慶依照林
    恭玄之指示，以每次每包海洛因500 元之價格，販賣海洛因
    1 包共5 次予陳啟堯。（即起訴事實二(二)部分）
3、 林恭玄、陳啟堯共同基於販賣第一級毒品海洛因之犯意聯絡
    ，自97年4 月底某日起，至97年5 月間某日止，在上述檳榔
    攤，由林恭玄指示，以每次每包海洛因500 元之價格，販賣
    海洛因1 包共3 次予楊茂慶施用。（即起訴事實二(三)其中部
    分）
4、 林恭玄、陳啟堯共同基於販賣第一級毒品海洛因之犯意聯絡
    於97年5 月23日15時30分許及97年5 月26日16時許，在上述
    檳榔攤，依照林恭玄之指示，以每次每包海洛因500 元之價
    格，販賣海洛因1 包共2 次予林建輝。（即起訴事實二(三)其
    中部分）
二、按犯罪事實應依證據認定之，無證據不得認定犯罪事實；不
    能證明被告犯罪者，應諭知無罪之判決，刑事訴訟法第154
    條第2 項、第301 條第1 項分別定有明文。復事實之認定，
    應憑證據，如未能發現相當證據，或證據不足以證明，自不
    能以推測或擬制之方法，為裁判基礎（最高法院30年上字第
    816 號、40年台上字第86號判例意旨參照）。又依刑事訴訟
    法第161 條第1 項規定，檢察官就被告犯罪事實，應負舉證
    責任，並指出證明之方法。因此，檢察官對於起訴之犯罪事
    實，應負提出證據及說服之實質舉證責任。倘其所提出之證
    據，不足為被告有罪之積極證明，或其指出證明之方法，無
    從說服法院以形成被告有罪之心證，基於無罪推定之原則，
    自應為被告無罪判決之諭知（最高法院92年台上字第128 號
    判例意旨參照）。又被告或共犯之自白，不得作為有罪判決
    之唯一證據，仍應調查其他必要之證據，以察其是否與事實
    相符，刑事訴訟法第156 條第2 項亦定有明文。
三、公訴意旨認被告廖正義、余蕙玲、林俞達有上開(一)之犯行，
    係以被告廖正義、林俞達、余蕙玲之供述、證人朱逸晨、謝
    文華、江玉霞之證詞、房屋租賃契約書、高雄市立凱旋醫院
    濫用藥物成品檢驗通知書、法務部調查局濫用藥物實驗室鑑
    定書、搜索票、搜索扣押筆錄、扣押物品目錄品、搜索及指
    認照片共29張、指述販毒（含購毒）地點之照片27張、余蕙
    玲指認廖正義達販毒地點之照片共14張、被告廖正義指認販
    毒地點之照片共16張、謝文華指認其購毒地點之照片共10張
    、台灣檢驗科技股份有限公司之濫用藥物尿液檢驗報告、00
    00000000號及0000000000（謝文華）0000000000號（被告廖
    正義）、0000000000號（被告廖正義及林俞達持用謝文華之
    手機）、0000000000號及0000000000號（被告余蕙玲）之相
    關通聯紀錄、車籍資料等物資為論據；又公訴意旨認被告林
    恭玄、楊茂慶、陳啟堯有上開(二)之犯行，係以被告林恭玄、
    楊茂慶、陳啟堯之供述、證人廖正義、林俞達、余蕙玲之證
    詞、證人林建輝之證詞、法務部調查局濫用藥物實驗室鑑定
    書、本院核發之搜索票、搜索扣押筆錄、扣押物品目錄表、
    偵卷內之照片共12張、林恭玄販賣毒品組織圖、謝文華與林
    俞達0000000000號手機、（08）0000000 公共電話（中華電
    信）與0000000000號手機、（08）0000000 公共電話（中華
    電信）與0000000000號手機通聯紀錄、被告陳啟堯之000000
    0000號、被告林恭玄0000000000號、被告楊茂慶及陳啟堯持
    用之0000000000、0000000000號行動電話之雙向通聯紀錄、
    WQW —711 號機車及OVP —615 號機車之車籍資料、台灣檢
    驗科技股份有限公司濫用藥物尿液檢驗報告、被告林建輝00
    00000000號行動電話之雙向通聯等語為其論據。
四、訊據被告6 人，除被告林俞達坦承有販賣第一級毒品海洛因
    之犯行外，其餘被告均堅詞否認有何上開販賣第一級毒品海
    洛因之行為，經查：
(一)、被告廖正義、林俞達、余蕙玲部分
1 、被告林俞達雖於偵訊中先證稱其自96年1 月底起，向被告廖
    正義以每次500 元之對價購買過10餘次海洛因，復於同日偵
    訊中改稱伊個人向被告廖正義購買海洛因之次數共計20餘次
    （見97年度偵字第2958號卷(一)第143 至144 頁），是其於同
    日偵訊先後所述已有異，更與其先前於警詢中所供稱僅單獨
    向被告廖正義購買5 、6 次海洛因明顯出入（見97年度偵字
    第2958號卷(一)第98頁），且並未交待各次交易之細節，尚難
    特定實際犯罪事實內容。
2 、證人朱逸晨於偵訊中固證稱曾向廖正義買過海洛因云云，惟
    僅泛指被告廖正義之交易地點，並未具體指明各次購買之過
    程，已難認定被告廖正義犯罪事實之存否，且其於警詢中先
    證稱與被告林俞達合資購買次數共計10幾次，復於偵訊時供
    稱合資購買次數為30餘次（見97年度偵字第2958號卷(一)第14
    4頁），是除交易細節極不明確外，次數亦前後不一，要難
    僅依林俞達及朱逸晨於警、偵訊具瑕疵之指述而被告廖正義
    不利之認定。
3 、證人謝文華雖於原審審理時證稱：「我有單獨向廖正義買海
    洛因，第一次情形我不記得，是在火鍋店，是買1000元1 包
    ，最後一次是我們被查獲那天（即97年5 月1 日），我是用
    手機和他聯絡，我和他買的金額都是1,000 元至2,000 元不
    等」等語（見原審卷(二)第49頁），惟其就首次購買毒品情形
    所為陳述核與其先前（97年5 月2 日）第一次警詢中所證稱
    ：「我從97年1 月中旬某日上午10時許，在屏東市○○路屏
    東高工學校對面早餐店前第一次和廖正義買500 元的海洛因
    」等交易地點及金額均有不符（見00000000000 號警卷第47
    至48頁）。
4 、證人謝文華於97年5 月16日之第二次警詢證稱：「我自97年
    2月初向廖正義購買海洛因，地點是在屏東市○○路7 巷26
    號之蚱蜢迷你火鍋店向他購買，次數太多次，沒有記下次數
    ，他去建國國小、21世紀大賣場及蚱蜢迷你火鍋店交付海洛
    因時，有時候用走路，有時騎機車，有時開車，我是用插卡
    式公用電話撥打給廖正義的門號0000000000、0000000000號
    手機」等語（見97年度偵字第2958號卷(一)第198 至203 頁）
    ，所證交易地點及聯絡方式亦與其第一次警詢中所證：「我
    們之後交易毒品之地點有21世紀賣場、萬福宮、屏東市○○
    路的丸山遊藝場，廖正義有時會開車來，有時會騎機車來，
    我都是以自己000000000 號、0000000000號行動電話打0000
    000000、0000000000號手機聯絡」等情不一（見0000000000
    0 號警卷第47至48頁），是證人謝文華前後各次所述和被告
    廖正義交易海洛因之時間、金額、地點、聯絡方式各節均大
    相逕庭，難以採認。另被告林俞達於原審證稱：「我曾經幫
    廖正義送毒品給謝文華，都是廖正義及謝文華先聯絡後，在
    固定在丸山遊藝場交易，第一次是在什麼時候我忘記了，最
    後一次就是我被抓的97年5 月1 日，買500 元，是在21世紀
    賣場，第二次也是在21世紀賣場，我有跟他收500 元」等語
    ，核與證人謝文華於第一次警詢所證：「97年3 月初第一次
    和林俞達買海洛因，和他買500 或1,000 元，最後1 次是4
    月29日在21世紀賣場」（見0000000000號警卷第48至49頁）
    等交易地點及購買金額均不同。而被告林俞達於原審審理時
    證稱伊與證人謝文華交易海洛因時，均係被告廖正義先與證
    人謝文華接洽後，伊再至約定地點交付乙情，惟此更與證人
    謝文華於第一次警詢所證：「最後1 次是由林俞達接聽電話
    然後騎機車來跟我交易」等語相違（見0000000000號警卷第
    49頁）。是證人謝文華在距案發時點較近之第一、二次警詢
    所證內容已大有差別，而原審審理時做證距案發時點已近二
    年，證明力益顯薄弱，從而，證人謝文華所證向被告廖正義
    、林俞達購買海洛因之情節先後互異，難以依其證述佐認被
    告廖正義與林俞達犯罪之時間及地點，自無從僅以被告林俞
    達之自白遽論其等犯行。
5 、證人謝文華雖於偵訊中證稱伊97年2 月間，曾以公共電話打
    被告廖正義手機，在廖正義接聽電話後，被告余蕙玲單獨前
    往建國國小，並自其上衣或胸罩口袋將海洛因交給伊，伊則
    當場交付價金予被告余蕙玲等語（見97年度偵字第2958號卷
    (一)第201 頁），惟證人謝文華於原審審理時則證稱伊沒有印
    象被告余蕙玲曾為被告廖正義送海洛因等語（見原審卷第頁
    ），證人即被告廖正義亦證稱：「我有拿海洛因給謝文華，
    但沒有叫余蕙玲單獨和謝文華見面」等語（見原審卷(二)第50
    頁正反面），是被告余蕙玲有無起訴書所載之行為，不無疑
    義。且證人謝文華於97年5 月1 日警詢筆錄證稱：「我打電
    話給廖正義要買海洛因後，余蕙玲騎1 部粉紅色重機車到屏
    東市○○路建國國小，將海洛因從衣服口袋或是胸罩內交給
    我後就離開了，我以何電話撥打廖正義的何電話聯絡我忘記
    了」等語（見0000000000號警卷第48頁），復於97年5 月16
    日之警詢筆錄中改供承：「我都以自己手機打0000000000號
    及0000000000號行動電話，廖正義、余蕙玲會輪流接電話，
    並約地點當面交易，有時廖正義載余蕙玲來，由余蕙玲從胸
    罩拿出海洛因給我，我將錢交給余蕙玲，我向廖正義、余蕙
    玲、林俞達購買海洛因的地點有21世紀賣場，萬福宮、丸山
    遊藝場」等語（見97年度偵字第2958號卷(一)第201 頁），是
    證人謝文華先前所證與被告廖正義交易地點不符，對被告余
    蕙玲是否單獨到達交易地點及到達交易地點方式之證述內容
    迥異。且其在距案發時間較近之2 次警詢中對以何電話與被
    告廖正義手機聯絡均交待不清，卻能在檢察官複訊時，得以
    明確證稱係以公共電話與被告廖正義聯絡毒品交易，顯與常
    情不符，難以其證述為被告廖正義及余蕙玲不利之認定。
6 、此外，證人江玉霞之證詞、房屋租賃契約書僅能認定被告林
    俞達租賃房屋之事實、高雄市立凱旋醫院濫用藥物成品檢驗
    通知書、法務部調查局濫用藥物實驗室鑑定書、台灣檢驗科
    技股份有限公司之濫用藥物尿液檢驗報告，僅能認定查獲當
    時扣案之白色粉末15包為海洛因及證人謝文華97年5 月1 日
    前回溯96小時內曾施用第一級毒品海洛因之事實、原審法院
    核發之搜索票、搜索扣押筆錄、扣押物品目錄品、搜索及指
    認照片共29張、指述販毒（含購毒）地點之照片27張、余蕙
    玲指認廖正義達販毒地點之照片共14張、被告廖正義指認販
    毒地點之照片共16張、謝文華指認其購毒地點之照片共10張
    、0000000000號及0000000000號（被告余蕙玲）行動電話，
    均無法認定被告廖正義、余蕙玲、林俞達之上揭犯行。另卷
    附0000000000號及0000000000（謝文華）0000000000號（被
    告廖正義）、0000000000號（被告廖正義及林俞達持用謝文
    華之手機）雖可知雙方曾有密集通話，惟時間與其等上開所
    述均未符合，通話內容亦未可得知，要難參照據以認定被告
    3 人有此部分犯罪事實。
(二)、被告林恭玄、楊茂慶、陳啟堯部分
1、證人即被告廖正義於偵訊中雖證稱伊自97年3 、4 月開始向
   被告林恭玄購買海洛因，最後1 次是在97年5 月1 日等語（
   見97年度偵字第2958號卷第191 頁），惟並未明確證述其向
   被告林恭玄購買次數。證人即被告楊茂慶於97年2 月底至4
   月初在限制級檳榔攤內工作期間，曾見過被告廖正義向被告
   林恭玄購買過1 次海洛因等語，業據證人楊茂慶於偵訊中證
   述在卷（見97年度偵字第3626號卷第215 頁），是被告林恭
   玄實際販賣海洛因予被告廖正義之次數為何，仍有疑問。又
   被告廖正義於原審審理時始證稱伊向被告林恭玄購買海洛因
   之次數為2 次，被告林俞達及余蕙玲均曾與其去過限制級檳
   榔攤各1 次（見原審卷(二)第129 頁），核與被告林俞達於原
   審法院羈押訊問及被告余蕙玲於警詢所證各與被告廖正義前
   往限制級檳榔攤1 次相符（見原審法院97年度聲羈字第142
   號卷第15頁、0000000000號卷第93頁）。是被告廖正義應僅
   於97年3 月、4 月間及97年5 月1 日向被告林恭玄購買過海
   洛因共2 次（即上開論罪科刑部分），尚無證據可資證明被
   告林恭玄有其餘販賣海洛因予被告廖正義之行為。
2、公訴意旨認被告陳啟堯於97年3 月15日至97年4 月初止曾向
   被告林恭玄購買海洛因3 次，並親至限制級檳榔攤由被告楊
   茂慶受被告林恭玄指示後交付毒品，惟被告陳啟堯於原審審
   理時否認前揭情事。查被告陳啟堯雖曾於警詢中證稱：「我
   曾在97年3 月15日開始向楊茂慶買海洛因及安非他命，我是
   先用我的行動電話0000000000號撥打楊茂慶0000000000、00
   00000000號手機聯絡後，再約定在限制級檳榔攤交易」等語
   （見0000000000號警卷9 頁），是被告陳啟堯各次購買何種
   類之毒品，頗有疑義。又其復於警詢中證稱其最近1 次係在
   97年5 月初向被告楊茂慶買海洛因及安非他命（見00000000
   00號警卷第11頁），然斯時被告陳啟堯已自行在限制級檳榔
   攤工作，業如前述，自無須再轉向被告楊茂慶購買毒品。況
   被告陳啟堯嗣於接受檢察官訊問時，俱稱被告楊茂慶並無販
   賣毒品（見97年度第3626號偵卷第223 至224 頁），是其先
   前對被告楊茂慶不利證述之證明力更顯薄弱。又被告楊茂慶
   雖於警、偵訊供稱曾見被告陳啟堯於某日早上6 、7 點及某
   日中午1 時30分左右，與被告林恭玄在上開檳榔攤外交易海
   洛因被告陳啟堯，但未見販賣甲基安非他命云云（見000000
   0000號警卷第17至26頁），惟卷附被告楊茂慶及陳啟堯之手
   機通聯並未見有被告楊茂慶所述時間通話紀錄，且購買毒品
   之種類亦與被告陳啟堯所供不符，實難憑採為被告林恭玄及
   楊茂慶犯行之認定。
3、證人即被告楊茂慶於97年4 月初自被告林恭玄所開設之限制
   級檳榔攤離職後，曾和被告林恭玄聯絡後再至該處向被告陳
   啟堯拿取海洛因3 次等情，雖據證人楊茂慶於偵訊中證述明
   確（97年度偵字第3626號卷第217 頁），惟被告陳啟堯於警
   詢中供承：「楊茂慶向我購買過3 次毒品，都是買海洛因，
   每次金額都是新台幣500 元，地點都是在限制級檳榔攤交易
   ，他第1 次向我購買時，以門號0000000000行動電話和我所
   持用0000000000號行動電話和我聯絡，楊茂慶後來過去檳榔
   攤找我，第2 次及第3 次楊茂慶都直接到檳榔攤向我購買，
   這3 次時間都在97年5 月份早上8 點至10點左右」等語（見
   0000000000號警卷第13頁），是其2 人所證交易毒品之聯絡
   對象、方式甚或時間均不一致，而被告楊茂慶所持用之0000
   000000手機亦僅於97年4 月8 日曾和被告陳啟堯所持用之上
   開門號有過通話紀錄，並無與被告林恭玄有何通話，且通話
   時間亦與被告陳啟堯所證購買時間不符，有卷附通聯紀錄附
   卷可考，要難認定其2 人先前所述究否與事實相符。而證人
   楊茂慶曾因與被告林恭玄有5,000 元之債務糾紛，雙方並有
   怨隙，業據被告楊茂慶、陳啟堯於警詢中供承無誤（見0000
   000000號警卷第14頁、97年度偵字第3626號卷第212 至214
   頁），衡情被告林恭玄在楊茂慶因嫌隙離職後，當不會干冒
   遭證人楊茂慶檢舉之風險再售予其海洛因，而被告陳啟堯僅
   為受僱，明知被告林恭玄、楊茂慶有此仇隙，更無自作主張
   售予被告楊茂慶毒品之理，是被告楊茂慶、陳啟堯先前於警
   詢中所證互有出入，難以察明被告林恭玄有無此次犯行，在
   尚具合理懷疑之下，即無從僅以被告陳啟堯、楊茂慶有瑕疵
   之自白及證述佐證被告林恭玄、陳啟堯此3 次犯行。
4、證人林建輝雖於警詢中供稱其曾於97年5 月23日及97年5 月
   26日以各次500 元之對價，騎機車至限制級檳榔攤向被告陳
   啟堯購買海洛因，共2 次云云（見0000000000號警卷第24至
   31頁），然而販賣第一級毒品為死刑、無期徒刑以上之重罪
   ，販賣之人當無大張旗鼓告知週遭其有出售第一級毒品，而
   證人即被告林建輝證稱其與被告陳啟堯僅認識1 個月餘，且
   無被告陳啟堯之聯絡電話（見0000000000號警卷第14頁），
   而被告陳啟堯亦供承不認識被告林建輝等語（見97年度毒偵
   字第1391號卷第15頁），是證人林建輝與被告陳啟堯應互不
   熟識，證人林建輝何能知悉被告陳啟堯有販賣毒品，並逕自
   騎機車到該處向其購買，所證要與常情未洽，且證人林建輝
   理中始終未到庭究明事實之下，無從僅依單一之指述而科以
   被告陳啟堯重刑。此外，證人林建輝並未提及被告林恭玄亦
   有參與該2 次販賣毒品之行為，益難僅依被告陳啟堯於該處
   工作而臆測被告林恭玄有該2 次犯行。
5、此外，法務部調查局濫用藥物實驗室鑑定書、本院核發之搜
   索票、搜索扣押筆錄、扣押物品目錄表、偵卷內之照片共12
   張、林恭玄販賣毒品組織圖、謝文華與林俞達0000000000號
   手機、（08）0000000 公共電話（中華電信）與0000000000
   號手機、（08）0000000 公共電話（中華電信）與00000000
   00號手機通聯紀錄、被告陳啟堯之0000000000號、被告林恭
   玄0000000000號、被告楊茂慶及陳啟堯持用之0000000000、
   0000000000號行動電話之雙向通聯紀錄、WQW —711 號機車
   及OVP —615 號機車之車籍資料、台灣檢驗科技股份有限公
   司濫用藥物尿液檢驗報告、被告林建輝0000000000號行動電
   話之雙向通聯亦均無法認定公訴意旨所指被告林恭玄、陳啟
   堯、楊茂慶涉犯上開犯罪行為之實質、明確內容，自無從遽
   斷其等犯行存在。
五、綜上所述，本件除被告林俞達、楊茂慶、陳啟堯、證人謝文
    華、朱逸晨具有瑕疵之自白及指述外，其餘公訴人所引證據
    均不足以認定與本案有關而可為佐證，復查無其他確切之證
    據足資證明被告6 人有上開販賣第一級毒品犯行，其等此部
    犯罪自屬不能證明，原審法院揆諸前揭說明，而為無罪諭知
    ，應無不當，原審檢察官仍認被告6 人此部分有罪以為上訴
    意旨指摘原判決不尚即無理由，應予駁回。
據上論斷，應依刑事訴訟法第301 條第1 項、368 條、第369 條
第1 項，判決如主文。
本案經檢察官許月雲到庭執行職務。
中    華    民    國  100     年    6     月    30    日
                    刑事第八庭  審判長法  官  洪兆隆
                                      法  官  張盛喜
                                      法  官  郭玫利
以上正本證明與原本無異。
如不服本判決應於收受本判決後10日內向本院提出上訴書狀，其
未敘述上訴理由者，並得於提起上訴後10日內向本院補提理由書
狀（均須按他造當事人之人數附繕本）「切勿逕送上級法院」。
中    華    民    國  100     年    7     月    1     日
                                      書記官  黃英彥
附錄本案論罪科刑法條
修正前毒品危害防制條例第4條第1項
製造、運輸、販賣第一級毒品者，處死刑或無期徒刑；處無期徒
刑者，得併科新臺幣一千萬元以下罰金。
現行毒品危害防制條例第4條第1項
製造、運輸、販賣第一級毒品者，處死刑或無期徒刑；處無期徒
刑者，得併科新臺幣 2 千萬元以下罰金。
附表
┌───┬────┬───────────────────────────┐
│編號  │ 事 實  │ 所      處      之      罪      刑                   │
├───┼────┼───────────────────────────┤
│(一)    │二(一)    │廖正義販賣第一級毒品，累犯，處有期徒刑拾伍年陸月，未扣│
│      │        │案販賣第一級毒品所得新台幣伍佰元沒收，如全部或一部不能│
│      │        │沒收，以其財產抵償之，扣案0000000000號手機壹支、電子磅│
│      │        │秤壹台、糖粉貳包、塑膠藥鏟貳支、茶葉鐵罐壹個、空夾鏈袋│
│      │        │壹包均沒收。                                          │
├───┼────┼───────────────────────────┤
│(二)    │二(二)    │廖正義販賣第一級毒品，累犯，處有期徒刑拾伍年陸月，未扣│
│      │        │案販賣第一級毒品所得新台幣伍佰元沒收，如全部或一部不能│
│      │        │沒收，以其財產抵償之，扣案塑膠藥鏟貳支、電子磅秤壹台、│
│      │        │糖粉貳包、茶葉鐵罐壹個、空夾鏈袋壹包均沒收。          │
│      │        │                                                      │
├───┼────┼───────────────────────────┤
│(三)    │三(一)    │廖正義共同販賣第一級毒品，累犯，處有期徒刑捌年，未扣│
│      │        │  案共同販賣第一級毒品所得新台幣伍佰元與林俞達連帶沒收│
│      │        │  ，如全部或一部不能沒收，以其等財產抵償之，扣案095572│
│      │        │  7404號手機壹支、塑膠藥鏟貳支、電子磅秤壹台、糖粉貳包│
│      │        │  、茶葉鐵罐壹個、空夾鏈袋壹包均沒收。                │
│      │        ├───────────────────────────┤
│      │        │林俞達共同販賣第一級毒品，累犯，處有期徒刑肆年，未扣│
│      │        │  案共同販賣第一級毒品所得新台幣伍佰元與廖正義連帶沒收│
│      │        │  ，如全部或一部不能沒收，以其等財產抵償之，扣案095572│
│      │        │  7404號手機壹支、塑膠藥鏟貳支、電子磅秤壹台、糖粉貳包│
│      │        │  、茶葉鐵罐壹個、空夾鏈袋壹包均沒收。                │
├───┼────┼───────────────────────────┤
│(四)    │三(二)    │廖正義共同販賣第一級毒品，累犯，處有期徒刑捌年，未扣│
│      │        │  案共同販賣第一級毒品所得新台幣伍佰元與林俞達連帶沒收│
│      │        │  ，如全部或一部不能沒收，以其等財產抵償之，扣案095572│
│      │        │  7404號手機壹支、塑膠藥鏟貳支、電子磅秤壹台、糖粉貳包│
│      │        │  、茶葉鐵罐壹個、空夾鏈袋壹包均沒收。                │
│      │        ├───────────────────────────┤
│      │        │林俞達共同販賣第一級毒品，累犯，處有期徒刑肆年，未扣│
│      │        │  案共同販賣第一級毒品所得新台幣伍佰元與廖正義連帶沒收│
│      │        │  ，如全部或一部不能沒收，以其等財產抵償之，扣案095572│
│      │        │  7404號手機壹支、塑膠藥鏟貳支、電子磅秤壹台、糖粉貳  │
│      │        │  包、茶葉鐵罐壹個、空夾鏈袋壹包均沒收。              │
├───┼────┼───────────────────────────┤
│(五)    │  四    │林恭玄販賣第一級毒品，累犯，處有期徒刑拾伍年陸月，未扣│
│      │        │案販賣第一級毒品所得新台幣陸仟元沒收，如全部或一部不能│
│      │        │沒收，以其財產抵償之，扣案電子磅秤壹台、塑膠藥鏟支、│
│      │        │空夾鏈袋壹包均沒收。                                  │
│      │        │                                                      │
├───┼────┼───────────────────────────┤
│(六)    │ 五(一)   │林恭玄共同販賣第一級毒品，累犯，處有期徒刑拾伍年陸月│
│      │        │  ，未扣案販賣第一級毒品所得新台幣伍佰元與陳啟堯連帶沒│
│      │        │  收，如全部或一部不能沒收，以其等財產連帶抵償之，扣案│
│      │        │  電子磅秤壹台、塑膠藥鏟支、空夾鏈袋壹包均沒收。    │
│      │        ├───────────────────────────┤
│      │        │陳啟堯共同販賣第一級毒品，處有期徒刑拾伍年，未扣案販│
│      │        │  賣第一級毒品所得新台幣伍佰元與林恭玄連帶沒收，如全部│
│      │        │  或一部不能沒收，以其等財產連帶抵償之，扣案電子磅秤壹│
│      │        │  台、塑膠藥鏟支、空夾鏈袋壹包均沒收。              │
├───┼────┼───────────────────────────┤
│(七)    │五(二)    │林恭玄共同販賣第一級毒品，累犯，處有期徒刑拾伍年陸月│
│      │        │  ，未扣案販賣第一級毒品所得新台幣伍佰元與陳啟堯連帶沒│
│      │        │  收，如全部或一部不能沒收，以其等財產連帶抵償之，扣案│
│      │        │  電子磅秤壹台、塑膠藥鏟支、空夾鏈袋壹包均沒收。    │
│      │        ├───────────────────────────┤
│      │        │陳啟堯共同販賣第一級毒品，處有期徒刑拾伍年，未扣案販│
│      │        │  賣第一級毒品所得新台幣伍佰元與林恭玄連帶沒收，如全部│
│      │        │  或一部不能沒收，以其等財產連帶抵償之，扣案電子磅秤壹│
│      │        │  台、塑膠藥鏟支、空夾鏈袋壹包均沒收。              │
├───┼────┼───────────────────────────┤
│(八)    │五(三)    │林恭玄共同販賣第一級毒品，累犯，處有期徒刑拾伍年陸月│
│      │        │  ，未扣案販賣第一級毒品所得新台幣伍佰元與陳啟堯連帶沒│
│      │        │  收，如全部或一部不能沒收，以其等財產連帶抵償之，扣案│
│      │        │  電子磅秤壹台、塑膠藥鏟支、空夾鏈袋壹包均沒收。    │
│      │        ├───────────────────────────┤
│      │        │陳啟堯共同販賣第一級毒品，處有期徒刑拾伍年，未扣案販│
│      │        │  賣第一級毒品所得新台幣伍佰元與林恭玄連帶沒收，如全部│
│      │        │  或一部不能沒收，以其等財產連帶抵償之，扣案電子磅秤壹│
│      │        │  台、塑膠藥鏟支、空夾鏈袋壹包均沒收。              │
├───┼────┼───────────────────────────┤
│(九)    │五(四)    │林恭玄共同販賣第一級毒品，累犯，處有期徒刑拾伍年陸月│
│      │        │  ，未扣案販賣第一級毒品所得新台幣伍佰元與陳啟堯連帶沒│
│      │        │  收，如全部或一部不能沒收，以其等財產連帶抵償之，扣案│
│      │        │  電子磅秤壹台、塑膠藥鏟支、空夾鏈袋壹包均沒收。    │
│      │        ├───────────────────────────┤
│      │        │陳啟堯共同販賣第一級毒品，處有期徒刑拾伍年，未扣案販│
│      │        │  賣第一級毒品所得新台幣伍佰元與林恭玄連帶沒收，如全部│
│      │        │  或一部不能沒收，以其等財產連帶抵償之，扣案電子磅秤壹│
│      │        │  台、塑膠藥鏟支、空夾鏈袋壹包均沒收。              │
└───┴────┴───────────────────────────┘